臺灣臺中地方法院刑事裁定
111年度撤緩字第291號
聲  請  人  臺灣臺中地方檢察署檢察官
受  刑  人  陳穎新



上列聲請人因受刑人竊盜案件（110年度豐簡字第302號），聲請
撤銷緩刑之宣告（111年度執聲字第2792號、110年度執緩字第76
9號），本院裁定如下：
    主  文
陳穎新之緩刑宣告撤銷。
    理  由
一、聲請意旨略以：受刑人陳穎新因竊盜案件，經本院110年度
    豐簡字第302號判決判處拘役40日、拘役20日，應執行拘役5
    0日，緩刑2年，於民國110年6月23日確定在案。惟受刑人分
    別於111年1月14日、111年4月8日、111年9月2日、111年10
    月7日、111年11月4日未依規定至臺灣臺中地方檢察署（下
    稱臺中地檢署）報到執行保護管束，並經該署核發告誡函。
    核受刑人所為，已違反保安處分執行法第74條之2第2款、第
    4款（聲請書誤載為保安處分執行第74條之2第2、4項）規定
    ，且情節重大，爰依刑事訴訟法第476條之規定聲請撤銷等
    語。
二、按受保護管束人在保護管束期間內，應遵守左列事項：一、
    保持善良品行，不得與素行不良之人往還。二、服從檢察官
    及執行保護管束者之命令。三、不得對被害人、告訴人或告
    發人尋釁。四、對於身體健康、生活情況及工作環境等，每
    月至少向執行保護管束者報告1次。五、非經執行保護管束
    者許可，不得離開受保護管束地；離開在10日以上時，應經
    檢察官核准；又受保護管束人違反前揭情形之一，情節重大
    者，檢察官得聲請撤銷保護管束或緩刑之宣告，保安處分執
    行法第74條之2、第74條之3第1項可資參照。
三、經查：
（一）受刑人前因竊盜案件，經本院110年度豐簡字第302號判決
      判處拘役40日、拘役20日，應執行拘役50日，緩刑2年，
      緩刑期間付保護管束，並應緩刑期間內，接受受理執行之
      地方檢察署所舉辦之法治教育2場次，上開判決並於110年
      6月23日確定等情，有臺灣高等法院被告前案紀錄表、上
      開刑事簡易判決書各1份在卷可憑。
（二）臺中地檢署以110年度執保字第468號、110年度執緩字第7
      69號執行本案之緩刑期間付保護管束，受刑人於110年12
      月10日至臺中地檢署觀護人室報到執行保護管束，陳報其
      住所係臺中市○○區○○路000巷00號，並受告知其下次應報
      到日期為111年1月14日後，受刑人未於111年1月14日報到
      執行保護管束；經臺中地檢署發函告誡受刑人應於下次指
      定日期、時間即111年2月11日上午9時向觀護人報到，受
      刑人未於111年2月11日報到執行保護管束，遲於111年3月
      11日到署執行保護管束，再經告知其下次應報到日期、時
      間為111年4月8日後，受刑人仍未於111年4月8日報到執行
      保護管束，經臺中地檢署發函告誡受刑人應於下次指定日
      期、時間即111年5月6日下午2時向觀護人報到，受刑人未
      於111年5月6日報到執行保護管束，遲於111年8月5日到署
      執行保護管束，再經告知其下次應報到日期、時間為111
      年9月2日，受刑人仍未於111年9月2日報到執行保護管束
      ，再經臺中地檢署2次發函告誡受刑人應於下次指定日期
      、時間即111年10月7日上午9時、111年11月4日上午9時向
      觀護人報到，受刑人猶未遵期報到，且經臺中地檢署囑託
      臺中市政府警察局大雅分局大雅派出所協尋，於111年10
      月16日下午12時50分許，為警至受刑人戶籍地即臺中市○○
      區○○路000巷00號訪查，經受刑人同住姐姐表示受刑人已
      行蹤不明等語，另經臺中地檢署囑託臺中市政府警察局東
      勢分局東勢派出所協尋，而於111年10月20日下午4時50分
      許，為警至受刑人居所地即臺中市○○區○街○○巷000號4樓
      訪查結果，無人在家，訪視未遇，經警電詢受刑人母親，
      表示受刑人現未住東勢，疑似住市區工作，電話選擇性接
      聽等語，此有臺中地檢署執行保護管束情況約談報告表（
      110年12月10日）、臺中地檢署執行保護管束情況約談報
      告表（111年3月11日）、臺中地檢署執行保護管束情況約
      談報告表（111年8月5日）、臺中地檢署111年1月19日中
      檢謀智110執護932字第1119005926號函（稿）及送達證書
      、臺中地檢署111年4月12日中檢謀智110執護932字第1119
      037420號函（稿）及送達證書、臺中地檢署111年9月6日
      中檢謀智110執護932字第1119098436號函（稿）及送達證
      書、臺中地檢署111年10月12日中檢謀智110執護932字第1
      119112371號函（稿）及送達證書、臺中地檢署111年11月
      8日中檢謀智110執護932字第1119123543號函（稿）及送
      達證書、臺中市政府警察局大雅分局大雅派出所111年10
      月16日之臺中地檢署囑託警局協尋受保護管束人回覆表、
      臺中市政府警察局東勢分局東勢派出所111年10月20日之
      臺中地檢署囑託警局協尋受保護管束人回覆表各1份等存
      卷為憑，堪認受刑人在本案之保護管束期間內，確有違反
      保安處分執行法第74條之第2、4款所規定事項之情形，並
      已達情節重大之程度。
（三）綜此，本院審酌受刑人既於本案受緩刑宣告之寬典，竟不
      知警惕，仍在保護管束期間內違反保安處分執行法第74條
      之第2款、第4款所規定應遵守事項且情節重大，足認本案
      所宣告之緩刑已難收其預期效果，而有執行刑罰之必要，
      是本件聲請於法有據，應予准許，爰依法撤銷本案對受刑
      人所為之緩刑宣告。
四、依刑事訴訟法第476條，保安處分執行法第74條之3第1項，
    裁定如主文。
中　　華　　民　　國　　111 　年　　12　　月　　8 　　日
                刑事第十九庭  法  官  張美眉
以上正本證明與原本無異。
如不服本裁定，應於收受送達後5日內向本院提出抗告狀。（應
附繕本）
                              書記官 賴宥妡　　　　　　
中　　華　　民　　國　　111 　年　　12　　月　　8 　　日